臺灣臺中地方法院民事裁定　　　　　　
111年度小上字第12號
上  訴  人  邱伯森
被  上訴人  曾榕昌
上列當事人間損害賠償事件，上訴人對於中華民國110年11月17
日本院臺中簡易庭110年度中小字第3599號第一審判決提起上訴
，本院裁定如下：
    主  文
上訴駁回。
第二審訴訟費用新臺幣壹仟伍佰元由上訴人負擔。
    理  由
一、按對於小額程序之第一審裁判之上訴，非以其違背法令為理
    由，不得為之；又上訴狀內應記載上訴理由，表明下列各款
    事項：一、原判決所違背之法令及其具體內容。二、依訴訟
    資料可認為原判決有違背法令之具體事實，民事訴訟法第43
    6條之24第2項、第436條之25分別定有明文。所謂判決有違
    背法令，乃指判決不適用法規或適用不當，此為同法第468
    條所明定，依同法第436條之32第2項規定，為小額事件之上
    訴程序所準用。故對小額訴訟程序之第一審判決提起上訴時
    ，其上訴狀或理由書應有具體之指摘，並揭示該法規之條項
    或其內容，若係成文法以外之法則，應揭示該法則之旨趣，
    倘為司法院解釋或最高法院之判例，則應揭示該判解之字號
    或其內容，如依民事訴訟法第469條所列第1款至第5款理由
    提起上訴時，其上訴狀或理由書應揭示合於該條款之事實，
    上訴狀或理由書如未依此項方法表明者，即難認為已對原審
    判決之違背法令有具體之揭示，其上訴自難認為合法。又按
    上訴不合法者，第二審法院應以裁定駁回之，為民事訴訟法
    第444條第1項前段所明定，依同法第436條之32第2項，於小
    額事件之上訴程序亦準用之。 
二、上訴意旨略以：伊前於民國108年12月至109年1月間向被上
    訴人承租坐落於臺中市○○區○○路○段000號房屋（下稱系爭房
    屋），約定每月租金新臺幣（下同）1,500元，每月10日繳
    納。嗣110年4月間伊因故無法按時繳交租金及電費，已向被
    上訴人要求展期付款，並提出所擬之租賃契約書2本予被上
    訴人，然被上訴人竟於翌日逕行對系爭房屋斷電，致伊無法
    使用系爭房屋，而經常睡公園、車站，伊因而跌倒受傷，被
    上訴人應負損害賠償責任。伊於原審聲請通知證人何文盛、
    陳聖文證明上情，惟原審竟未傳訊證人即判決伊敗訴，爰依
    法提起上訴等語。並聲明：（一）原判決廢棄。（二）被上
    訴人應給付伊3萬元，及自起訴狀繕本送達之翌日起至清償
    日止，按年息5%計算之利息。（三）第一、二審訴訟費用均
    由被上訴人負擔。　
三、經查，原審以上訴人未能舉證證明被上訴人將系爭房屋斷電
    與上訴人所受損害之間，具有相當因果關係，並綜合全辯論
    意旨，判決駁回上訴人之請求。上訴意旨以原審未通知證人
    作證為違法、不當，無非就原審證據取捨，以及認定事實之
    職權行使，指摘不當，並未具體表明原審所為判決究有何違
    背法令之處（例如：應適用如何之法規而不適用，或所適用
    之法規有如何之不當，或其採證有違背如何之證據法則等情
    事），或依訴訟資料有何判決違背法令情形，更未指明原判
    決所違反法令之條項或其內容。揆諸前揭說明，難謂上訴人
    已合法表明上訴理由，其上訴顯難認為合法，應予駁回。
四、小額訴訟之上訴程序，法院為訴訟費用之裁判時，應確定其
    費用額，民事訴訟法第436條之19第1項、第436條之32第1項
    規定甚明。本件第二審訴訟費用為新臺幣1,500元，應由上
    訴人負擔，爰併為確定如主文第2項所示。
五、據上論結，本件上訴為不合法，依民事訴訟法第436條之32
    第1項、第2項、第444條第1項前段、第95條、第78條、第43
    6條之19第1項，裁定如主文。
中　　華　　民　　國　　111 　年　　1 　　月　　 25   日
                  民事第三庭　審判長法  官  陳宗賢
　　　　　　　　　　　　　　　　　　法　官  劉育綾
　　　　　　　　　　　　　　　　　　法　官  劉承翰
以上正本係照原本作成。
本件裁定不得抗告。
中　　華　　民　　國　　111 　年　　1 　　月　　25　　日
                                    書記官  蔡昀潔